【裁判字號】    98,裁,1124
【裁判日期】    980507
【裁判案由】    贈與稅
【裁判全文】
最  高  行  政  法  院  裁  定
                                      98年度裁字第1124號
上  訴  人  甲○○
                        送達代收人  謝陸和
                          縣竹南鎮○○里○○街13號
被 上訴 人  財政部臺灣省中區國稅局
代  表  人  趙榮芳
上列當事人間贈與稅事件，上訴人對於中華民國98年1月8日臺中
高等行政法院97年度再字第36號判決，提起上訴，本院裁定如下
︰
    主  文
上訴駁回。
上訴審訴訟費用由上訴人負擔。
    理  由
一、按對於高等行政法院判決之上訴，非以其違背法令為理由，
    不得為之，行政訴訟法第242條定有明文。依同法第243條第
    1項規定，判決不適用法規或適用不當者，為違背法令；而
    判決有同條第2項所列各款情形之一者，為當然違背法令。
    又提起上訴，應以上訴狀表明上訴理由，並應添具關於上訴
    理由之必要證據，復為同法第244條第1項第4款及第2項所明
    定。準此，當事人對於高等行政法院判決提起上訴，如以高
    等行政法院判決有行政訴訟法第243條第1項規定之不適用法
    規或適用不當為理由時，其上訴狀或理由書應有具體之指摘
    ，並揭示該法規之條項或其內容；若係成文法以外之法則，
    應揭示該法則之旨趣；倘為司法院解釋或本院之判例，則應
    揭示該判解之字號或其內容；如以高等行政法院判決有行政
    訴訟法第243條第2項所列各款情形為理由時，其上訴狀或理
    由書應揭示合於該條項各款之事實。上訴狀或理由書如未依
    此項方法表明，或其所表明者與上開法條規定不合時，即難
    認為已對高等行政法院判決之違背法令有具體之指摘，其上
    訴自難認為合法。
二、本件上訴人對於臺中高等行政法院民國（下同）97年度再字
    第36號判決（下稱原判決）上訴，雖以：(一)上訴人於86年間
    以新臺幣（下同）11,940,398元出售坐落苗栗縣竹南鎮○○
    ○段161-7及161-81地號2筆土地之應有部分15分之3（下稱
    系爭土地），面積23,164平方公尺，被上訴人遂依當時公告
    地價每平方公尺1,200元計算，認定該成交價低於公告地價
    而核課贈與稅，上訴人並已於95年7月27日繳納贈與稅3,989
    ,378元。惟系爭土地於93年調高公告地價為每平方公尺1,30
    0元後，經臺灣苗栗地方法院以較86年成交價為低之10,240,
    000元拍賣，卻無人承買，而由債權人依拍賣價承受，由此
    可見系爭土地並非如被上訴人所稱有公告地價之價值，且此
    情與財政部90年11月7日台財稅第0900457029號函釋意旨完
    全符合，應可免課徵贈與稅。是上開財政部函釋即屬行政訴
    訟法第273條第1項第13款規定之「未經斟酌之證物或得使用
    該證物」，上訴人於同法第276條第4項所規定之期間內，對
    原審法院94年3月16日93年度訴字第669號判決及本院95年8
    月3日95年度判字第1235號判決提起再審之訴，應屬合法。
    (二)原判決皆著墨於原始如何買賣及由地方法院和解而解除契
    約等等，惟對上訴人上揭主要訴求即本件案情與上開財政部
    函釋意旨完全符合等云，卻不能說明其駁回之理由，顯失公
    平，令人不服等語，為其論據。惟查，原判決業已敘明原審
    法院就93年度訴字第669號乙案，於94年3月9日言詞辯論終
    結前，上訴人主張之債權人以較86年成交價為低之拍賣價承
    受系爭土地之情事尚不存在，即非在前審訴訟中已經存在之
    證據，難謂「發見未經斟酌之證物」，意即彼時本件案情核
    與上開財政部函釋意旨不符。是核上訴狀所載內容，或係重
    述其在原審業經主張而為原判決摒棄不採之陳詞，或係就原
    審取捨證據、認定事實之職權行使事項，任加指摘違誤，或
    係就原審所為論斷或駁斥其主張之理由，泛言原判決不備理
    由，而未具體表明原判決究竟有如何合於不適用法規或適用
    不當、或有行政訴訟法第243條第2項所列各款之情形，尚難
    認為已對原判決之如何違背法令有具體之指摘。依首揭規定
    及說明，應認其上訴為不合法，應予駁回。
三、據上論結，本件上訴為不合法。依行政訴訟法第249條第1項
    前段、第104條、民事訴訟法第95條、第78條，裁定如主文
    。
中    華    民    國    98    年    5     月    7     日
                    最高行政法院第三庭
                        審判長法官  高  啟  燦
                              法官  侯  東  昇
                              法官  黃  秋  鴻
                              法官  黃  合  文
                              法官  吳  慧  娟
以  上  正  本  證  明  與  原  本  無  異
中    華    民    國    98    年    5     月    7     日
                              書記官  張  雅  琴


司法院資訊處製作；財團法人民間司法改革基金會備份。
